【裁判字號】    89,訴,1286
【裁判日期】    891020
【裁判案由】    毒品危害防制條例
【裁判全文】
臺灣板橋地方法院刑事判決                        八十九年度訴字第一二八六號
    公  訴  人  臺灣板橋地方法院檢察署檢察官
    被      告  甲○○
右列被告因違反毒品危害防制條例案件，經檢察官提起公訴（八十九年度偵字第九四
七一號），本院判決如左：
    主  文
甲○○無罪。
    理  由
一、公訴意旨略以：被告甲○○於民國（下同）八十九年五月十日，在臺北縣土城市
    ○○街附近，無償轉讓第二級毒品甲基安非他命（以下稱安非他命）予乙○○施
    用。嗣於同日下午二時許，經警在臺北縣永和市○○路二十五巷三弄二之一號二
    樓查獲乙○○施用毒品，並扣得安非他命一小包（淨重零點三公克），經乙○○
    供出上情後，於同日下午三時許，在臺北縣永和市○○路十八之一號處，甲○○
    所有停放於該處車牌號碼Ｚ三－三四三０號自用小客車之置物箱裡，扣得安非他
    命三大包（淨重二四點五公克），因認被告涉犯毒品危害防制條例第八條第二項
    之轉讓第二級毒品罪嫌等語。
二、按犯罪事實應依証據認定之，無証據不得推定其犯罪事實，又被告之自白，不得
    作為有罪判決之唯一證據，仍應調查其他必要之證據，以察是否與事實相符，刑
    事訴訟法第一百五十四條及第一百五十六條第二項均定有明文。復按認定不利於
    被告之事實，須依積極證據，茍積極之證據不足為不利於被告事實之認定時，即
    應為有利於被告之認定，更不必有何有利之證據，最高法院著有三十年上字第八
    一六號判例甚明。本件公訴人認被告甲○○涉有右開轉讓安非他命之犯行，無非
    係以被告於警訊中坦承不諱，核與證人乙○○於警訊時所述之情節相符，復以扣
    案之安非他命資為論據，惟訊據被告甲○○堅決否認有何被訴之轉讓安非他命犯
    行，辯稱：伊沒有送安非他命給乙○○用過，扣案之安非他命是先前供自己吸食
    所用等語。
三、經查被告甲○○於警訊中就證人乙○○為警查獲之一包安非他命，固供承係於查
    獲當日（五月十日）早上，由伊拿至乙○○住處（即臺北縣永和市○○路七六號
    二樓），送予乙○○吸用云云（見偵查卷第九頁背面），另證人乙○○於警訊中
    雖亦指稱該包為警查獲之安非他命係由被告轉讓，惟就轉讓之情節則供陳：這包
    安非他命是甲○○於今天十時許，在土城市○○街送給伊的云云（見偵查卷第十
    四頁背面），是以被告轉讓安非他命之地點，被告於警訊中之自白顯與證人乙○
    ○之指述不符，公訴意旨逕謂被告與證人於警訊中供述轉讓安非他命之情節相符
    ，自有未洽。又查證人乙○○於八十九年五月十日與被告一併移送檢察官初次訊
    問時，即翻異前詞改稱沒有向甲○○買安非他命，他也沒有送伊等語（見偵查卷
    第二十八頁背面），嗣於本院調查時到庭具結仍證稱：伊吸食的安非他命都是向
    朋友拿的，是呂風翔、小強給的，甲○○沒有給過，也沒有賣過伊，為警查獲之
    安非他命不是甲○○給的等語（見八十九年九月一日訊問筆錄），故證人乙○○
    就被告有無轉讓安非他命之行為，其指述前後不一，已非無瑕疵而難以遽信，公
    訴人於嗣後偵查過程中亦未再傳訊證人乙○○，徒以證人在無任何依據下翻異前
    詞，遂認係證人事後迴護被告之詞，並逕以證人於警訊中有瑕疵之指述，資為認
    定被告確有轉讓安非他命犯行之基礎，不無率斷或出於臆測之嫌。再經本院核閱
    全卷之證據資料，證人乙○○為警查獲之一包安非他命，並未移送本院以供調查
    ，另卷內查扣被告所有之三包結晶，經送法務部調查局鑑驗結果，均係安非他命
    ，合計淨重二三‧四四公克（包裝重一‧六三公克）乙節，有該局八十九年九月
    六日陸(一)字第８９０６３５３３號檢驗通知書乙紙在卷可憑，然被告於八十九
    年五月十日為警查獲後，經本院依檢察官之聲請，以八十九年度毒聲字第三一０
    一號裁定令入勒戒處所觀察、勒戒後，因無繼續施用毒品之傾向，由檢察官於八
    十九年五月二十六日為不起訴處分，有八十九年度毒偵字第三七七七號不起訴處
    分書乙紙在卷可佐，足徵被告於本院調查時辯稱扣案之三包安非他命均係供其施
    用之毒品等語，尚非全屬無據，實無法逕認上揭查扣之三包安非他命，與本件被
    告被訴之轉讓安非他命犯行有涉。綜上，被告甲○○雖於警訊中曾自白有被訴之
    轉讓安非他命犯行，然核與證人乙○○於警訊中指述之轉讓地點不符，又證人乙
    ○○於警訊、檢察官偵訊及本院調查時之指述復前後不一，誠非無瑕疵可言，且
    扣案之安非他命亦不能認定與轉讓安非他命之犯行有涉（當由公訴人另行依法處
    理），自難僅憑被告於警訊中之自白，及證人乙○○於警訊中有瑕疵之指述，逕
    認被告確有被訴之犯行，故被告堅詞否認犯行，其前開所辯各節，尚非屬飾卸刑
    責之詞而堪以採信。此外，復查無其他積極證據足資證明被告有公訴人所指之轉
    讓犯行，揆諸前揭規定及判例之意旨，本件應屬不能證明被告犯罪，本院當為無
    罪之諭知。
據上論斷，應依刑事訴訟法第三百零一條第一項前段，判決如主文。
本案經檢察官李海龍到庭執行職務
中      華      民      國      八十九      年      十    月    二十    日
                                臺灣板橋地方法院刑事第三庭
                                      法  官    陳志揚
右正本證明與原本無異。
如不服本判決，應於判決送達後十日內向本院提出上訴狀 (應附繕本) ，上訴於
臺灣高等法院。
                                      書記官    陳慶樹
中      華      民      國      八十九      年    十一    月  四    日


司法院資訊處製作；財團法人民間司法改革基金會備份。
